【裁判字號】    97,財管,1
【裁判日期】    970414
【裁判案由】    指定遺產管理人
【裁判全文】
臺灣板橋地方法院民事裁定            97年度財管字第1號
聲  請  人  有限責任淡水第一信用合作社
法定代理人  丁○○
非訟代理人  乙○○
上列聲請人聲請對被繼承人丙○○指定遺產管理人事件，本院裁
定如下：
    主      文
選任甲○○（男，民國○○年○ 月○ 日生、身分證統一編號：Ｚ
000000000號）為被繼承人丙○○（男、民國○○年○○月○○日生、
身分證統一編號：Ｚ000000000 號、生前最後設籍臺北縣板橋市
○○路145 巷3 號、民國96年5 月30日發現死亡）之遺產管理人
。
聲請人其餘聲請駁回。
程序費用由被繼承人丙○○之遺產負擔。
     理     由
一、按繼承開始時，繼承人之有無不明，而無親屬會議或親屬會
    議未於1 個月內選定遺產管理人者，利害關係人或檢察官得
    聲請法院選任遺產管理人，並由法院依公示催告程序，定6
    個月以上之期限，公告繼承人，命其於期限內承認繼承；又
    被繼承人之所有繼承人均拋棄其繼承權者，亦準用關於無人
    承認繼承之規定，民法第1177條、第1178條第2 項、第1176
    條第6 項定有明文。
二、本件聲請意旨略以：被繼承人丙○○（男、民國○○年○○月○○
    日生、身分證統一編號：Ｚ000000000 號、生前最後設籍臺
    北縣板橋市○○路145 巷3 號），前於95年6 月22日向聲請
    人借款新臺幣（下同）1 百萬元尚未完全清償，嗣被繼承人
    於於民國96年5 月30日發現死亡，遺有座落於基隆市○○區
    ○○路30巷10之7 號房屋1 幢，其法定繼承人均已拋棄繼承
    ，經鈞院以96年度繼字第1100號拋棄繼承准予備查在案。為
    利聲請人對被繼承人之遺產行使權利，聲請人爰以利害關係
    人身分，請求鈞院依職權裁定選任地政士甲○○為被繼承人
    丙○○之遺產管理人等語。
三、經查，聲請人上開主張，業據聲請人提出借據、本院96年9
    月14日板院輔家科春潁字第48868 號函（均影本）、繼承系
    統表各1 件、戶籍謄本7 件為證，堪信為真實。又聲請人具
    狀推薦地政士甲○○擔任被繼承人之遺產管理人，並提出甲
    ○○出具之地政士開業執照影本、甲○○出具之同意書各1
    件為證。本院審酌甲○○具有地政士開業執照，且願意擔任
    被繼承人丙○○之遺產管理人，聲請人以利害關係人身分，
    聲請選任甲○○為被繼承人丙○○之遺產管理人，核與首揭
    規定尚無不合，應予准許。
四、又本件選任遺產管理人既係因被繼承人丙○○之繼承人均已
    拋棄繼承之故，則無有遺漏未知而待搜尋之繼承人存在，故
    聲請人聲請對其他繼承人為承認繼承之公示催告，即無必要
    ，就此部分聲請爰予駁回。
五、依非訟事件法第157 條，裁定如主文。
中    華    民    國    97    年    4     月    14    日
                  家事法庭  法  官  黃惠瑛
以上正本係照原本作成。
如對本裁定抗告須於裁定送達後10日內向本院提出抗告狀。
中    華    民    國    97    年    4     月    14    日
                            書記官  王苑琦


司法院資訊處製作；財團法人民間司法改革基金會備份。
